# 低息借款补提利息，为什么本金反而减少了？看不懂，请帮助。

提问人：小青 99 时间：2016-11-24 15:33:11
关联方对被审计单位提供 1 亿的借款 2 年，约定年利率是0.33%。被审单位在审计年度未计提与银行1-5年期贷款利率差额部分的利息。
审计做了调整，将该部分利息补提，但是为什么要冲减本金了，调整分录是这样的： 借：长期应付款 3,680,431.65 财务费用4,845,323.55 贷：资本公积 8,525,755.20
请大家帮忙看一下，为什么要借：长期应付款呢？这个是什么意思呢？
财务费用的调整金额，是约定利率与银行同期贷款利率差补提的利息吗？
资本公积后面的金额是按照银行贷款利率计算的利息额吗？

回答人：chenyiwei
具体情况请向你的审计师了解。个人理解此处调整分录中的借记长期应付款，实际上是借记未确认融资费用（减少长期应付款的公允价值，调整为按市场利率的折现值），不是直接调整长期应付款本金，只不过报表中是将“长期应付款”和“未确认融资费用”两个科目的余额相抵后净额列示的，所以看来好象是冲减了长期应付款，这是审计调整分录和会计账务处理分录的区别。